臺灣臺北地方法院民事裁定
110年度抗字第328號
抗  告  人  謝智清  

            萬仲建設股份有限公司

法定代理人  梁惠英  
相  對  人  大師建設有限公司


法定代理人  陳式鵬  
上列當事人間聲請本票裁定事件，抗告人對於民國110年9月14日
本院110年度司票字第15634號民事裁定提起抗告，本院裁定如下
：
    主  文
一、抗告駁回。
二、抗告程序費用新臺幣1,000元由抗告人連帶負擔。
    理  由
一、本件相對人以其執有抗告人於民國110年7月26日共同簽發，
    受款人為相對人，面額新臺幣（下同）68,000,000元，未載
    付款地，未約定利息，到期日為110年8月30日，記載免除作
    成拒絕證書之本票1紙（下稱系爭本票），詎屆期提示均未
    獲付款，向本院聲請裁定准就票面金額及自到期日起至清償
    日止，按法定之週年利率6％計算之利息為強制執行，經本院
    司法事務官於110年9月14日以110年度司票字第15634號裁定
    准許（下稱原裁定）。抗告人提起抗告，理由略以：相對人
    從未提示系爭本票，原審未先調查相對人有無提示合法行使
    追索權，於法有違等語。
二、按執票人向本票發票人行使追索權時，得聲請法院裁定後強
    制執行，票據法第123條定有明文。而本票之發票人得為免
    除作成拒絕證書之記載，發票人為此記載時，執票人得不請
    求作成拒絕證書而行使追索權；執票人雖仍應於所定期限內
    為承兌或付款之提示，惟對於執票人主張未為提示者，應負
    舉證之責，此觀票據法第124條、第94條第1項、第2項前段
    、第95條規定自明。是本票既載明免除作成拒絕證書，則執
    票人聲請裁定准予強制執行時，自毋庸提出已為付款提示之
    證據。
三、查相對人主張其執有抗告人共同簽發之系爭本票，經提示未
    獲付款等情，業據提出系爭本票為證，而系爭本票核與票據
    法第120條、第123條本票應記載事項及准許本票強制執行之
    規定相符。抗告人雖主張相對人未為付款之提示，惟未舉證
    以實其說，自難憑採。是以，原裁定准許相對人持系爭本票
    就票款及法定利息為強制執行，並無違誤。抗告意旨指摘原
    裁定不當，求予廢棄，為無理由，應予駁回。
四、據上論結，本件抗告為無理由，依非訟事件法第46條、第21
     條第2項、第24條第1項，民事訴訟法第495條之1第1項、第
    449條第1項、第95條、第85條第2項，裁定如主文。
中　　華　　民　　國　　110 　年　　10　　月　　29　　日
                  民事第三庭  審判長法  官　方祥鴻
　　　　　　　　　    　　　　　　　法  官  林瑋桓
　　　　　　　　　                  法  官  王沛元
以上正本係照原本作成。
本裁定僅得以適用法規顯有錯誤為理由提起再抗告。如提起再抗
告，應於裁定送達後10日內委任律師為代理人向本院提出再抗告
狀，並繳納再抗告費新臺幣1,000元。　　　　　
中　　華　　民　　國　　110 　年　　10　　月　　29　　日
                                    書記官　顏莉妹